臺灣高等法院臺中分院刑事裁定　
111年度聲字第1537號
聲  請  人  臺灣高等檢察署臺中檢察分署檢察官     
受  刑  人  廖士豪


上列聲請人因受刑人數罪併罰有二裁判以上，聲請定其應執行之
刑（聲請案號：111年度執聲字第654號），本院裁定如下：
    主  文
廖士豪因犯如附表所示各罪所處之刑，應執行有期徒刑捌月，如
易科罰金，以新臺幣壹仟元折算壹日。
    理  由
一、聲請意旨略以：受刑人廖士豪(下稱受刑人)因犯傷害等數罪，先後經判決確定如附表，應依刑法第53條、第51條第5款規定，定其應執行之刑，及依刑法第41條第1項、第8項規定，諭知易科罰金之折算標準，爰依刑事訴訟法第477條第1項聲請裁定等語。
二、按數罪併罰，有二裁判以上者，依第51條之規定，定其應執行之刑，刑法第53條定有明文。又數罪併罰，分別宣告其罪之刑，如宣告多數有期徒刑者，於各刑中之最長期以上，各刑合併之刑期以下，定其刑期，但不得逾30年，刑法第51條第5款亦有明文。次按犯最重本刑為5年以下有期徒刑以下之刑之罪，而受6月以下有期徒刑或拘役之宣告者，得以新臺幣1千元、2千元或3千元折算1日，易科罰金。刑法第41條第1項至第4項及第7項之規定，於數罪併罰之數罪均得易科罰金或易服社會勞動，其應執行之刑逾6月者，亦適用之，刑法第41條第1項前段、第8項分別定有明文。是合於定執行刑之數罪，若有已經執行完畢者，法院仍應依檢察官之聲請定其執行刑，已執行完畢部分則於檢察官指揮執行其執行刑時，予以扣除（最高法院104年度台抗字第680號裁定意旨參照）。
三、量刑之輕重，固屬事實審法院得依職權自由裁量之事項，惟並非概無法律上之限制，仍應受比例原則及公平原則之限制。數罪併罰有二裁判以上宣告多數有期徒刑者，依刑法第53條、第51條第5款之規定「於各刑中之最長期以上，各刑合併之刑期以下，定其刑期。但不得逾三十年。」係採「限制加重原則」規範執行刑之法定範圍，為其定刑之外部界限。乃因一律將宣告刑累計執行，刑責恐將偏重而過苛，不符現代刑事政策及刑罰之社會功能，而有必要透過定應執行刑程序，授權法官對被告本身及所犯各罪為總檢視，進行充分而不過度之評價，以妥適調整之。又刑法第57條之規定，係針對個別犯罪之科刑裁量，明定刑罰原則以及尤應審酌之各款事項，以為科刑輕重之標準；至數罪併罰定應執行刑之裁量標準，法無明文，然其裁量仍應兼衡罪責相當及特別預防之刑罰目的，具體審酌整體犯罪過程之各罪關係（例如各行為彼此間之關聯性《數罪間時間、空間、法益之異同性》、所侵害法益之專屬性或同一性、數罪對法益侵害之加重效應等）及罪數所反應行為人人格及犯罪傾向等情狀綜合判斷，為妥適之裁量，仍有比例原則及公平原則之拘束，倘違背此內部界限而濫用其裁量，仍非適法（最高法院104年度台抗字第718號裁定意旨參照）。
四、查受刑人因犯傷害等數罪，先後經臺灣臺中地方法院及本院先後判處如附表所示之刑（本院為犯罪事實最後判決之法院），均經分別確定在案，有各該判決書及臺灣高等法院被告前案紀錄表各1份在卷可稽，茲聲請人聲請定其應執行之刑，本院審核認聲請為正當。其所犯如附表編號1所示之罪所處之刑，雖前於民國110年8月10日執行完畢，惟仍應與附表編號2所處尚未執行完畢之刑，合併定其應執行之刑。另本院已發函予受刑人請其於收到函文後5日內具狀陳述意見，此有本院111年7月19日111中分高刑華111聲1537字第6793號函（稿）及送達證書在卷可稽（見本院卷第71至73頁），惟受刑人於本院111年8月4日合法送達後迄今仍未具狀陳述意見，本院業已依最高法院刑事大法庭110年度台抗大字第489號裁定意旨，給予其表示意見之機會。本院考量上述定應執行刑之基本原則，及受刑人所犯各罪之犯罪態樣、相互關係、時間間隔、侵犯法益之綜合效果及合併刑罰所生痛苦之加乘效果等情，定如主文所示之應執行刑，並諭知易科罰金之折算標準。
五、依刑事訴訟法第477條第1項，刑法第50條第1項前段、第53條、第51條第5款、第41條第1項前段、第8項，裁定如主文。
中　　華　　民　　國　　111 　年　　8 　　月　　24　　日
            刑事第六庭　  審判長法　官　張  靜  琪
                                法　官　鍾  貴  堯
                                法　官　劉  柏  駿
以上正本證明與原本無異。
不得抗告。

                                書記官  林  巧  玲
　　　　　
中　　華　　民　　國　　111 　年　　8 　　月　　24　　日

附表：受刑人廖士豪定應執行刑案件一覽表
編號            1           2 （以下空白） 罪名  毒品危害防制條例 傷害  宣告刑  有期徒刑6月，如易科罰 金，以新臺幣1,000元折 算1日 有期徒刑3月，如易科罰 金，以新臺幣1,000元折 算1日  犯罪日期  107年10月1日 107年11月26日  偵查機關年度案號  臺中地檢107年度毒偵字第4460號 臺中地檢109年度偵續字第152號  最後事實審 法院 臺灣臺中地方法院 臺灣高等法院臺中分院   案號 108年度中簡字第246號 111年度上訴字第789號   判決日期 108年1月30日 111年6月2日  確定判決 法院 臺灣臺中地方法院 臺灣高等法院臺中分院   案號 108年度中簡字第246號 111年度上訴字第789號   判決確定日期 108年3月11日 111年6月2日  是否為得易科罰金（易服社會勞動）之案件罰金之案件  得聲請易科罰金、 得聲請易服社會勞動 得聲請易科罰金、 得聲請易服社會勞動  備註  臺中地檢108年度執字第6679號（110年8月10日執行完畢） 臺中地檢111年度執字第7997號